【裁判字號】    98,交聲,212
【裁判日期】    980925
【裁判案由】    聲明異議
【裁判全文】
臺灣臺南地方法院交通事件裁定     98年度交聲字第212號
移送機關    交通部公路總局嘉義區監理所臺南監理站
異議人即
受處分人    甲○○
上列受處分人因違反道路交通管理處罰條例案件，對於交通部公
路總局嘉義區監理所台南監理站民國98年1月20日所為之裁決處
分（處分案號：嘉監南字第裁74-S00000000號），聲明異議，本
院裁定如下：
    主  文
異議駁回。
    理  由
一、原處分意旨略以：異議人即受處分人甲○○（下稱異議人）
    駕駛牌照號碼號BX3-286號重機車遭警舉發，於民國（下同
    ）97年11月27日18時51分，在台南市○○路○段與新孝路之
    交岔路口前，有因駕車行經有燈光號誌管制之交岔路口闖紅
    燈及違反道路交通管理處罰條例，拒絕停車接受稽查而逃逸
    等違規行為，嗣經交通部公路總局嘉義區監理所臺南監理站
    （下稱移送機關）以其違規事證明確，依道路交通管理處罰
    條例第53條第1項、第60條第1項及第63條第1項第1款（原裁
    決書漏載第1款）等規定，合計裁處罰緩新臺幣4,800元，並
    記違規點數4點。
二、本件聲明異議意旨略以：異議人無任何違規之行為，為此聲
    明異議，請求撤銷原處分等語。
三、按汽車駕駛人，行經有燈光號誌管制之交岔路口闖紅燈者，
    處新臺幣1,800元以上5,400元以下罰鍰。又汽車駕駛人，駕
    駛汽車有違反本條例之行為，經交通勤務警察或依法令執行
    交通稽查任務人員制止時，不聽制止或拒絕停車接受稽查而
    逃逸者，除按各該條規定處罰外，處新臺幣3,000元以上6,0
    00元以下罰鍰。汽車駕駛人有第53條、第60條情形者，除依
    原條款處罰鍰外，並記違規點數3點及1點。道路交通管理處
    罰條例第53條第1項、第60條第1項及第63條第1項第1款分別
    定有明文。
四、經查：
  (一)異議人駕駛牌照號碼號BX3-286號重機車遭警舉發，於97年
    11月27日18時51分，在台南市○○路○段與新孝路之交岔路
    口前，有駕車行經有燈光號誌管制之交岔路口闖紅燈及違反
    道路交通管理處罰條例之行為，拒絕停車接受稽查而逃逸之
    違規行為，有台南市警察局97年11月27日南市警交字第S000
    00000號舉發違反道路交通管理事件通知單1份附卷可稽。
  (二)異議人雖辯稱當時無任何違規及逃逸之行為云云，然異議人
    於上揭時、地，因有汽車駕駛人於行駛道路時未戴安全帽級
    使用手持式行動電話進行撥號之違規行為，遭值勤警察制止
    後，拒絕停車接受稽查而逃逸，嗣又闖紅燈通過交岔路口等
    情，業據證人即舉發警員廖翔翊於本院98年7月21日訊問時
    ，到庭具結證稱：「（問：本件是否你舉發，情形如何？）
    是我舉發的，但我當時是開了三張違規行為，他有六項的違
    規。」、「（問：本件為何會開單？）97年11月27日當時我
    是執勤勤務，當時在18點50分時我本來要結束我的勤務，但
    我在金華路大成路口看到違規的車輛，當時他沒有戴安全帽
    ，並在車輛行進中使用行動電話，並沿著金華路由南向北方
    向行駛，正好行駛到我執勤的金華路與新興路口，於是我就
    吹哨、鳴笛上前去攔查他，當事人經過攔查不停並加速由北
    向南方向逃逸，於是我就尾隨在後，沿途將車輛的警報器與
    警示燈打開，但當事人置之不理，並在金華路與三官路口闖
    紅燈，並沿途蛇行，之後再闖越金華路與新孝路口紅燈，由
    於逃逸之車輛差一點與停紅燈的車輛發生擦撞，因為考慮怕
    發生意外而停止追查。」、「（問：是否可以確定當時之駕
    駛人是當庭之異議人？應該不是，當時的駕駛人比較瘦小，
    但是當時時間已經很久可能導致我近距離看異議人會覺得他
    不是當日之駕駛人，當天駕駛人並未戴眼鏡，異議人今日來
    開庭有戴眼鏡，但我確定車牌號碼就是該部車輛。」、「（
    法官問：是否可以描述當天駕駛人的特徵？）只記得當時的
    駕駛人是穿一件米色外套，打電話的是駕駛人。」等語在卷
    （見本院98年7月21日之訊問筆錄）；又異議人亦自陳牌照
    號碼號BX3-286號重機車於97年12月27日並無借予他人使用
    ，係自己在使用，當時使用之行動電話號碼係0000000000號
    等語在卷（見本院98年7月21日之訊問筆錄）；而本院依職
    權調取上開行動電話之通聯記錄，於員警舉發當時97年11月
    27 日當日18時48分15秒時之通訊使用紀錄之基地台位於台
    南市○○路388之6號5樓樓屋頂，同日18時50分55秒之通訊
    使用紀錄之基地台位於台南市○○路○段71巷20弄36號，再
    佐以上開二基地台位置之電子地圖觀之，異議人當時之行向
    確與證人廖翔翊上開證述相符，足見證人廖翔翊之舉發確屬
    無誤。況證人廖翔翊係依法執行公務之人員，與異議人素不
    相識，並無宿怨，亦無仇隙，應無甘冒自身觸犯偽證罪之風
    險而設詞誣攀之理，故其證言自可採信。另於本件卷存證據
    資料內並無任何積極證據足以證明證人廖翔翊上開供述係屬
    虛偽，本院自不得僅以證人廖翔翊為本件開單舉發異議人之
    員警而全盤抹煞其所具有之證人資格，從而，本院由其上開
    證述已得有異議人確有上開違規行為之心證，是異議人前開
    所辯，實不足採，異議人之上述違規事實，應堪認定。
  (三)另按警方取締交通違規事件，其以照相方式取證者，固足為
    違規之證明，惟警員當場舉發者，舉發之員警本身之目睹、
    耳聞，亦為違規人違規之證明，非必所有之違規事件，均需
    有照相方足為違規之證據。況警察執行勤務，事項繁瑣，且
    違規情形一過即逝，並非長期存在，何能要求警察必備有照
    相機取證？是本件縱無舉發照片為佐證，然異議人之違規行
    為既經證人廖翔翊具結證述明確，且其所述內容並無何矛盾
    或違背經驗法則之處，自得為本院判斷之依據。
五、綜上所述，依據證人廖翔翊之證言，異議人於前揭時、地有
    駕車行經有燈光號誌管制之交岔路口闖紅燈及違反道路交通
    管理處罰條例，拒絕停車接受稽查而逃逸之違規行為，應堪
    認定。則移送機關據以援引道路交通管理處罰條例第53條第
    1項、第60條第1項及第63條第1項第1款及違反道路交通管理
    事件統一裁罰基準表之規定，合計裁處異議人罰鍰4,800元
    ，並記違規點數4點，核無違誤或不當；從而，本件異議為
    無理由，應予駁回。
六、據上論斷，應依道路交通管理處罰條例第87條第2項、道路
    交通案件處理辦法第19條，裁定如主文。
中    華    民    國    98    年    9     月    25    日
                     交通法庭   法  官   陳淑勤
以上正本證明與原本無異。
如不服本裁定，應於收受送達後5日內向本院提出抗告狀。（應
附繕本）
                                書記官   謝國欽
中    華    民    國    98    年    9     月    28    日


司法院資訊處製作；財團法人民間司法改革基金會備份。
